臺灣板橋地方法院刑事判決　　　　　　　 96年度訴字第667號
聲　請　人　臺灣板橋地方法院檢察署檢察官
被　　　告　甲○○
　　　　　　　　　　（現在臺灣臺北監獄臺北分監執行中）
上列被告因偽證案件，經檢察官聲請簡易判決處刑（96年度偵字
第2198、2898號），本院認不得以簡易判決處刑，改依通常程序
審理後判決如下：
    主  文
甲○○證人，於檢察官偵查時，於案情有重要關係之事項，供前
具結，而為虛偽陳述，累犯，處有期徒刑柒月。
    事  實
一、甲○○前因違反毒品危害防制條例案件，經本院以93年度簡
    字第3267號判決判處有期徒刑5 月，如易科罰金，以銀元30
    0 元折算1 日確定，於民國94年5 月26日入監執行，而於94
    年7 月19日殘刑易科罰金執行完畢出監。詎其仍不知悔改，
    明知於94年7 月28日凌晨1 時20分許，在臺北縣三重市○○
    路71號前，為臺北市政府警察局中山分局警員所扣得之第一
    級毒品海洛因2 包（合計淨重0.3 公克），並非由冒名「聶
    樑明」之謝有益所轉讓，竟基於偽證之犯意，於94年7 月28
    日上午10時24分許，臺灣板橋法院檢察署檢察官進行偵查同
    署94年度偵字第12810 號案件時，就該案被告謝有益有無轉
    讓第一級毒品海洛因2 包予己，此對於案情有重要關係之事
    項，在供前經檢察官諭知具結義務及偽證處罰，並使之具結
    後，仍虛偽證述：「（問：被告是否提供你身上所被查獲的
    海洛因？）是，於94年7 月28日凌晨1 時許，在三重市○○
    路71號前免費提供給我的，因為我有牙齒痛的問題，被告剛
    給我，我準備要下車，警方就來了。」之語，經檢察官將上
    開證詞作為證據，而以同署95年度偵字第11712 號案件起訴
    該案被告謝有益涉犯轉讓第一級毒品罪嫌，並由本院以95年
    度訴字第2226號案件進行審理。嗣於95年10月4 日下午2 時
    40分許，本院傳喚甲○○到庭作證時，甲○○即改稱上開第
    一級毒品海洛因2 包並非該案被告謝有益所轉讓等情，惟並
    未自白其先前於檢察官所為之證詞係屬偽證，而經本院審酌
    甲○○上開證述前後歧異之情形後，始依罪疑惟輕之原則，
    判決認定該案被告謝有益無罪確定。
二、案經臺灣板橋地方法院檢察署檢察官主動偵查後聲請簡易判
    決處刑。
    理  由
一、按「檢察官聲請以簡易判決處刑之案件，經法院認為有第45
    1 條之1 第4 項但書之情形者，應適用通常程序審判之。」
    刑事訴訟法第452 條定有明文。查本案被告甲○○依其臺灣
    高等法院被告前案紀錄表所示，既不符諭知緩刑之要件，且
    所犯係法定刑7 年以下有期徒刑之偽證罪，亦不得就所處徒
    刑宣告得易科罰金，而不合刑事訴訟法第449 條所定得以簡
    易判決處刑之案件，故檢察官雖聲請以簡易判決處刑，惟本
    院認不得以簡易判決處刑，爰依刑事訴訟法第452 條、第45
    1 條之1 第4 項但書第1 款之規定，改用通常程序審理；又
    本案以下認定事實所引用之證據，檢察官、被告均未就證據
    能力表示異議，而各該證據依刑事訴訟法規定亦無不具證據
    能力之情事，故本院認均得作為認定被告有罪之依據，合先
    敘明。
二、上開犯罪事實，業據被告甲○○於本院審理時坦承不諱，核
    與證人謝有益（冒名聶樑明）於94年7 月28日警詢時證述之
    情節相符，並有臺灣板橋地方法院檢察署94年度偵字第1281
    0 號案件之94年7 月28日訊問筆錄、證人結文、同署95年度
    偵字第11712 號檢察官起訴書各1 份及本院95年度訴字第22
    26號案件之95年10月4 日審判筆錄、證人結文、刑事判決書
    各1 份在卷可稽，均足以佐證被告自白與事實相符。本案事
    證明確，被告犯行堪以認定。
三、核被告甲○○所為，係犯刑法第168 條之偽證罪。查被告前
    因違反毒品危害防制條例案件，經本院以93年度簡字第3267
    號判決判處有期徒刑5 月，如易科罰金，以銀元300 元折算
    1 日確定，於94年5 月26日入監執行，而於94年7 月19日殘
    刑易科罰金執行完畢出監，有臺灣高等法院被告前案紀錄表
    1 份附卷可稽，其於有期徒刑執行完畢5 年內故意再犯本案
    有期徒刑以上之罪，為累犯，應依刑法第47條第1 項規定加
    重其刑（按刑法第47條雖於被告行為後之95年7 月1 日修正
    施行，然被告不論依新舊法規定，均應論以累犯，故依一般
    法律適用原則，應直接適用裁判時法即修正後刑法第47條之
    規定）。爰審酌被告所為除浪費國家司法資源外，亦使謝有
    益因此招致訟累，嚴重妨害司法公正及謝有益之權益，兼衡
    被告迄至本院96年5 月3 日審理期日時，始自白犯行等一切
    情狀，量處如主文所示之刑，以資懲儆。
據上論斷，應依刑事訴訟法第452 條、第299 條第1 項前段，刑
法第168 條、第47條第1 項，判決如主文。
本案經檢察官王家春到庭執行職務。
中　　華　　民　　國　　96　　年　　5 　　月　　17　　日
                  刑事第二庭  審判長法  官  李 麗 玲
                                    法  官  黎 錦 福
                                    法  官  張 兆 光
上列正本證明與原本無異。
如不服本判決，應於判決送達後10日內向本院提出上訴狀 (應附
繕本)，上訴於臺灣高等法院。
                                    書記官  曹 秋 冬
中　　華　　民　　國　　96　　年　　5 　　月　　17　　日
附錄本案論罪科刑法條：
刑法第168條：
於執行審判職務之公署審判時或於檢查官偵查時，證人、鑑定人
、通譯於案情有重要關係之事項，供前或供後具結，而為虛偽陳
述者，處7 年以下有期徒刑。
